# 请教陈博士有关货币互换的会计处理

提问人：wrp199104232517 时间：2023-04-01 10:45:
一、背景介绍
Z公司于 2023 年 3 月 29 日与Y银行签订货币互换协议，协议中约定：
（ 1 ）Z公司于 3 月 29 日以6.89的汇率换出美元 2300 万元，换入人民币 15847 万元；
（ 2 ）Z公司于 4 月 28 日以6.89的汇率换入美元 2300 万元，换出人民币 15847 万元；
（ 3 ）协议中约定，Y银行按照3%固定年华收益率向Z公司支付利息。
二、咨询的问题
1、套期会计适用问题
根据《企业会计准则-第 24 号套期保值 (2017)》有关规定：“第四条 对于满足本准则第二章和第三章规定条件的套期，企业可以运用套期会计方法进行处理。”项目组认为即使Z公司符合套期条件，也可以不选择使用套期会计。这种理解是否正确。
2、会计处理（非套期会计）是否正确
项目组认为，该协议本质可以理解为 1 个借款协议（借出美元）+1个贷款协议（贷入人民币）+嵌套远期外汇交易，基于上述理解，项目组进行如下会计处理，请教陈博士这种会计处理思路是否正确。
（ 1 ） 3 月 29 日的会计处理如下：
①将 2300 万元美元由 2 月 28 日汇率调整至 3 月 29 日汇率
借：银行存款-2300万元美元 -138.00万元[（6.89-6.95）*2300]
贷：财务费用-汇兑损益 -138.00万元[（6.89-6.95）*2300]
②根据货币互换协议进行会计处理
借：其他应收款-2300万元美元 15,847.00万元
贷：货币资金-2300万元美元 15,847.00万元
借：货币资金-15847万人民币 15,847.00万元
贷：其他应付款–15847万人民币 15,847.00万元
（ 2 ） 3 月 31 日的会计处理如下：
①其他应收款-2300万元美元汇率重评价
借：其他应收款-2300万元美元 -46.00万元[2300*（6.87-6.89）]
贷：财务费用-汇兑损益 -46.00万元[2300*（6.87-6.89）]
②确认远期外汇交易公允价值变动
借：交易性金融资产 46.00万元 [（6.89-6.87）*2300]
贷：公允价值变动损益 46.00万元 [（6.89-6.87）*2300]
③计提利息
借：其他应收款-应计利息 2.63万元(2300 3%/360 2*6.87)
贷：财务费用-利息收入 2.63万元(2300 3%/360 2*6.87)
（ 3 ） 4 月 28 日的会计处理如下：
假设 4 月 28 日的汇率为7.1。
①其他应收款-2300万元美元汇率重评价
借：其他应收款-2300万元美元 529.00万元[2300*（7.10-6.87）]
贷：财务费用-汇兑损益 529.00万元[2300*（7.10-6.87）]
②归还借款，收回投资，结平远期外汇交易
借：其他应付款-15847万人民币 15,847.00万元
贷：货币资金-15847万人民币 15,847.00万元
借：银行存款-2300万元美元 16,330.00万元
贷：其他应收款-2300万元美元 16,330.00万元
借：交易性金融资产 -46.00万元 [（6.89-6.87）*2300]
贷：公允价值变动损益 -46.00万元 [（6.89-6.87）*2300]

回答人：chenyiwei
项目组的理解基本合理。
套期会计方法是可选项，即使符合条件也不是必须使用。项目组建议的账务处理基本合理。